【裁判字號】    98,易,1259
【裁判日期】    981225
【裁判案由】    竊盜
【裁判全文】
臺灣彰化地方法院刑事判決  98年度易字第1259號
公  訴  人  臺灣彰化地方法院檢察署檢察官
被      告  甲○○
                    （現於臺灣雲林第二監獄執行中）
上列被告因竊盜案件，經檢察官提起公訴（98年度偵4702號），
本院依簡式審判程序判決如下：
  主  文
甲○○竊盜，累犯，處有期徒刑陸月，如易科罰金，以新臺幣壹
仟元折算壹日。
  犯罪事實
一、甲○○前於民國96年間，因竊盜及違反毒品危害防制條例等
    案件，經臺灣雲林地方法院以96年度易字第64號、96年度六
    簡字第5號、96年度訴字第303號、96年度虎簡286號各判處
    有期徒刑6月、5月、9月、5月、4月，分別經減刑減為3月、
    2月15日、4月15日、2月15日、2月，並定應執行有期徒刑1
    年1年確定；復於97年間，因贓物及違反毒品危害防制條例
    等案件，經臺灣雲林地方法院以97年度易字第104號、97年
    度訴字第86號及96年度港簡字第178號各判處有期徒刑10月
    ，1 年、6月，分別經減刑減為有期徒刑5月、6月、3月，並
    定應執行有期徒刑1年確定，上開案件經接續執行後，於98
    年2月20日縮短刑期假釋付保護管束，並於98年4月13日假釋
    期滿，未經撤銷，所餘之刑，以已執行論。詎其仍不知悔改
    ，竟意圖為自己不法之所有，基於竊盜之故意，先向不知情
    之蔡坤成（經檢察官另為不起訴之處分）佯稱其所有之汽車
    放置在彰化縣北斗鎮○○路與中山路附近，欲委請蔡坤成開
    車搭載其至上開處所取車。嗣於98年4月14日中午12時22 分
    許，蔡坤成即駕駛車牌號碼9677-NL號自小客車搭載甲○○
    至彰化縣北斗鎮○○路與四維路口，甲○○下車後自行徒步
    至四維路一段119號前，見乙○○所有車牌號碼NR-8501 號
    自小客車放置在該處且無人看管，認有機可趁，遂以自備之
    鑰匙，徒手竊取前開自小客車，得手後，乃供己代步之用。
    嗣經警方調閱路口監視器錄影畫面後，始循線查獲上情。
二、案經彰化縣警察局北斗分局報請臺灣彰化地方法院檢察署檢
    察官偵查起訴。
    理    由
一、按除簡式審判程序及簡易程序及第376條第1款、第2款所列
    之罪之案件外，第一審應行合議審判，又除被告所犯為死刑
    、無期徒刑、最輕本刑為3年以上有期徒刑之罪或高等法院
    管轄第一審案件者外，於刑事訴訟法第273條第1項程序進行
    中，被告先就被訴事實為有罪之陳述時，審判長得告知被告
    簡式審判程序之旨，並聽取當事人、代理人、辯護人及輔佐
    人之意見後，裁定進行簡式審判程序；刑事訴訟法第284條
    之1、第273之1條第1項分別定有明文。查本案被告甲○○所
    犯係屬刑事訴訟法第376條第1款、第2款所列之罪，依法獨
    任進行審理程序，又被告於本院行準備程序時就被訴事實為
    有罪之陳述，依前揭規定，經聽取當事人之意見後，裁定改
    行簡式審判程序。又簡式審判程序之證據調查，依刑事訴訟
    法第273條之2規定，不受同法第159條第1項審判外陳述排除
    之限制，再被告對於卷內之各項證據，亦不爭執證據能力，
    故卷內所列之各項證據，自得作為證據，合先敘明。
二、查前揭犯罪事實，業據被告甲○○於本院審理時坦承不諱，
    且證人即被害人乙○○、證人蔡坤成於警詢時及證人蔡坤成
    、邱世民於偵訊時之證述明確，復有彰化縣警察局車輛尋獲
    電腦輸入單、車籍查詢基本詳細畫面1紙、監視器翻拍照片
    16幀及行動電話號碼0000000000、0000000000雙向之通聯紀
    錄等件等附卷可稽。足徵被告之自白確與事實相符，本案事
    證明確，是被告上開犯行洵堪認定。
三、核被告所為，係犯刑法第320條第1項之普通竊盜罪。被告前
    有如犯罪事實欄所示之前科紀錄，此有臺灣彰化地方法院檢
    察署刑案資料查註紀錄表及臺灣高等法院被告全國前案紀錄
    表各1份在卷可憑，其於有期徒刑執行完畢後，5年內故意再
    犯本件有期徒刑以上之罪，為累犯，應依刑法第47條第1項
    之規定，加重其刑。爰審酌被告不思循正當途徑獲取所需，
    任意攫取他人財物，輕忽他人之財產法益，顯有漠視法紀之
    情，自不容輕縱，且造成他人日常生活行動之不便妨礙，惟
    考量其竊得物品價值、所生損害之程度，及於審理時坦承犯
    行、態度尚佳等一切情狀，量處如主文所示之刑，並諭知易
    科罰金之折算標準。
四、不沒收之物：
    被告甲○○於上述時、地，為行竊時所使用之工具鑰匙1把
    ，係屬犯罪工具，惟並未扣案，為免日後執行困難，爰不予
    宣告沒收，附此敘明。
據上論斷，應依刑事訴訟法第273條之1第1項、第299條第1項前
段，刑法第320條第1項、第47條第1項、第41條第1項，刑法施行
法第1條之1，判決如主文。
本案經檢察官蕭有宏到庭執行職務。
中    華    民    國    98    年    12    月    25    日
                  刑事第六庭      法  官  張德寬
以上正本證明與原本無異。
如不服本判決，應於收受判決後10日內向本院提出上訴書狀，並
應敘述具體理由；其未敘述上訴理由者，應於上訴期間屆滿後20
日內向本院補提理由書（均須按他造當事人之人數附繕本「切勿
逕送上級法院」）。
告訴人或被害人對於判決如有不服具備理由請求檢察官上訴者，
其上訴期間之計算係以檢察官收受判決正本之日期為準。
中    華    民    國    98    年    12    月    25    日
                                  書記官  黃得翔
附錄本案論罪科刑法條全文：
中華民國刑法第320條
（普通竊盜罪、竊佔罪）
意圖為自己或第三人不法之所有，而竊取他人之動產者，為竊盜
罪，處5  年以下有期徒刑、拘役或 5 百元以下罰金。
意圖為自己或第三人不法之利益，而竊佔他人之不動產者，依前
項之規定處斷。
前二項之未遂犯罰之。


司法院資訊處製作；財團法人民間司法改革基金會備份。
